【裁判字號】    98,交聲,467
【裁判日期】    980918
【裁判案由】    違反道路交通管理處罰條例聲明異議
【裁判全文】
臺灣新竹地方法院交通事件裁定         98年度交聲字第467號
原處分機關
即移送機關  交通部公路總局新竹區監理所新竹市監理站
異  議  人
即受處分人  甲○○
上列異議人即受處分人因違反道路交通管理處罰條例案件，對於
交通部公路總局新竹區監理所新竹市監理站民國98年7 月28日所
為之竹監新四字第裁51-E00000000號裁決書聲明異議，本院裁定
如下：
    主  文
異議駁回。
    理  由
一、原處分意旨略以：異議人即受處分人甲○○所有之車牌號碼
    JY-1193 號自用小客車於民國98年7 月1 日下午2 時58分許
    ，在新竹市○○路○ 段130 號處，因有在劃紅線路段之禁止
    臨時停車處所停車之違規行為，經新竹市警察局交通隊警員
    拍照並填製竹市警交字第E00000000 號舉發違反道路交通管
    理事件通知單予以舉發。嗣異議人於應到案時間內（即98年
    7 月17日前）至新竹市監理站提出陳述，經原處分機關函請
    原舉發單位調查結果，仍認異議人有上開違規行為而依道路
    交通管理處罰條例第56條第1 項第1 款及違反道路交通管理
    事件統一裁罰基準表規定裁處異議人罰鍰新臺幣（下同）90
    0元等語。
二、異議意旨略以：異議人確有於98年7 月1 日下午2 時58分許
    ，將其所有車牌號碼JY-1193 號自用小客車停放於新竹市○
    ○路○ 段130 號處，然前揭車輛停放位置並無阻礙交通之情
    形，且一半以上之車身並未在紅線上云云。
三、按汽車停車時，在禁止臨時停車處所不得停車，道路交通安
    全規則第112 條第1 項第1 款訂有明文。而依道路交通標誌
    標線號誌設置規則第169 條規定，劃設於道路緣石正面或頂
    面，或劃設於路面之紅色實線標線，係屬禁止臨時停車線，
    用以指示禁止臨時停車路段。次按汽車駕駛人停車時，在禁
    止臨時停車處所停車者，處600 元以上1,200 元以下罰鍰，
    道路交通管理處罰條例第56條第1 項第1 款亦有明文。
四、經查：
  (一)異議人即受處分人所有車牌號碼JY-1193 號自用小客車，於
    上開時間確實停放在劃有紅色實線禁止臨時停車之舉發地點
    ，經新竹市警察局交通隊警員以「在設有禁止停車標線之處
    所停車」而舉發，有前揭舉發通知單、裁決書各1 份，及新
    竹市警察局98年8 月19日竹市警交字第0980028690號函暨所
    附之採證照片6 張附卷可稽（見本院卷第9 頁、第13頁、第
    18至21頁），是異議人所有前揭自用小客車於上開時間在設
    有禁止停車標線之處所停車之違規行為，洵堪認定。
  (二)異議人雖以前詞置辯，惟參諸卷附之違規採證照片，上開自
    用小客車所停放之位置確實劃有紅色實線無訛，是異議人應
    可認知該路段係禁止臨時停車之路段；再細觀上開採證照片
    中將前揭上開自用小客車車輛移置後之照片可知（見本院卷
    第19至21頁），該自用小客車之前輪所停放之位置雖未劃設
    有紅色實線，然該車身後半部所停放之處確實劃設有紅色實
    線，惟不論異議人之車輛係全部或一部停放在劃有禁止臨時
    停車紅色實線之路旁，均構成在禁止臨時停車處所停車之違
    規行為，亦即縱認其前輪所停放之位置未劃設紅色實線，然
    異議人之車輛之後車輪停放之處確實有劃設紅實線，則異議
    人之車輛如此停放確實已違反上開交通規則，不因僅係車體
    部分停放在禁止臨時停車處而不處罰其違規行為，亦不因其
    部分停放於紅線旁之原因為何及是否因此導致妨礙交通之實
    害而異其認定。再按駕駛人駕駛車輛，應遵守道路交通標誌
    、標線、號誌之指示、警告、禁制規定，道路交通管理處罰
    條例第4 條第1 項前段定有明文。又道路交通標誌、標線、
    號誌，係交通主管機關依道路交通狀況及用路人之需要而依
    法設置，故駕駛人有遵守標誌、標線、號誌指示之義務，駕
    駛人不得僅憑其個人認知或價值判斷，或主觀認為其行為不
    致影響交通秩序、安全，而任意決定不予遵守，否則將使交
    通秩序大亂，非但影響道路交通安全及用路人權益，亦將使
    道路交通標誌、標線、號誌形同虛設。而道路劃設紅色禁止
    臨時停車標線，係作為管制交通及維護安全極為重要之交通
    標線，在未塗銷之前均具其效力及公信力，應予遵守。至該
    路段劃設禁止臨時停車標線之行政措施是否得宜，是否並無
    阻礙交通之情，而有需要加以廢止、變更或重新劃設情事，
    人民本得尋正當管道向行政機關反映或陳情，尚不得自行主
    觀認定是項措施是否合理正確，決定遵循與否。綜上，異議
    人係在設有禁止停車標線之處所停車，且為維護行政機關執
    法之公正性，任何人在劃設有紅色實線禁止臨時停車路段停
    車即屬違規，尚不得由個人自行判斷該處停車是否有妨礙交
    通秩序及其他車輛行車安全而異其認定，故異議人上開辯解
    ，不足採信。
五、綜上所述，異議人確有在前揭時間將其所有車牌號碼JY-119
    3 號自用小客車在前述劃有紅色禁止臨時停車實線路段之道
    路上停車之違規行為，從而，原處分機關依道路交通管理處
    罰條例第56條第1 項第1 款及違反道路交通管理事件統一裁
    罰基準表之規定，裁處異議人罰鍰900 元，核無違誤，本件
    異議人之異議為無理由，應予以駁回。
據上論斷，應依道路交通案件處理辦法第19條，裁定如主文。
中    華    民    國    98    年    9     月    18    日
                  交通法庭法  官  林佑珊
以上正本證明與原本無異。
如不服本裁定，應於送達後5日內向本院提出抗告狀。
中    華    民    國    98    年    9     月    18    日
                          書記官  蕭惠婷


司法院資訊處製作；財團法人民間司法改革基金會備份。
